【裁判字號】    98,裁,2427
【裁判日期】    981008
【裁判案由】    低收入戶
【裁判全文】
最  高  行  政  法  院  裁  定
                                      98年度裁字第2427號
上  訴  人  甲○○
被 上訴 人  臺北市政府社會局
代  表  人  乙○○
上列當事人間低收入戶事件，上訴人對於中華民國98年6月29日
臺北高等行政法院98年度簡字第291號判決，提起上訴，本院裁
定如下：
    主  文
上訴駁回。
上訴審訴訟費用由上訴人負擔。
    理  由
一、對於適用簡易程序之裁判提起上訴，須經本院許可，且該許
    可以訴訟事件所涉及之法律見解具有原則性者為限，行政訴
    訟法第235條定有明文。所謂法律見解具有原則性，係指該
    事件所涉及之法律問題意義重大，而有加以闡釋之必要情形
    而言，非以其對於該訴訟當事人之勝敗有無決定性影響為斷
    ；例如對行政命令是否牴觸法律所為之判斷，或就同類事件
    高等行政法院所表示之見解相互牴觸，有由本院統一法律上
    意見或確認其意見之必要情形屬之。
二、查上訴人原為臺北市低收入戶第2類，因接受臺北市民國97
    年度低收入戶總清查，經臺北市信義區公所初審後列冊以97
    年12月10日北市信社字第09732978800號函送被上訴人複核
    ，案經被上訴人審認上訴人全戶3人平均每人每月收入為新
    臺幣（下同）12,169元，大於10,656元，小於14,558元，依
    98年度臺北市低收入戶家庭生活扶助標準表規定，應為第4
    類，乃以97年12月18日北市社助字第09743864000號函核定
    自98年1月起改列上訴人全戶為低收入戶第4類，按月享領生
    活扶助費1,400元，並由信義區公所以97年12月29日北市信
    社字第09733159905號函轉知上訴人。上訴人不服，提起訴
    願，遭決定駁回，遂提起本件行政訴訟。經原審法院適用簡
    易程序駁回其訴，上訴人仍不服提起上訴，主張略以：其罹
    患重大傷病類風濕關節炎，目前世界上並未發明任何藥物可
    治癒此絕症，必須終身治療或療養，吃藥會產生嚴重副作用
    ，採食療法以吃素與食物禁忌緩解疼痛，其是病人方可證明
    ，醫院與醫生非病人無法證明，另獨自扶養8歲獨子，僅其
    能證明照顧兒子與工作是不能兩全，故其符合社會救助法第
    5條之3第3、4款，原判決錯解法條來侵害其權益云云。本院
    經核上訴意旨，乃上訴人以其對法律上見解之歧異，就原審
    取捨證據、認定事實、適用法律之職權行使，指摘其為不當
    ，且無涉法律見解具有原則上之重要情事，有由本院統一法
    律上意見或確認其意見之必要情形。上訴人提起上訴，不合
    首揭規定，不應許可，其上訴難謂合法，應予駁回。
三、依行政訴訟法第249條第1項前段、第104條、民事訴訟法第
    95條、第78條，裁定如主文。
中    華    民    國    98    年    10    月    8     日
                    最高行政法院第六庭
                        審判長法官  吳  明  鴻
                              法官  楊  惠  欽
                              法官  林  茂  權
                              法官  侯  東  昇
                              法官  黃  秋  鴻
以  上  正  本  證  明  與  原  本  無  異
中    華    民    國    98    年    10    月    9     日
                              書記官  王  福  瀛


司法院資訊處製作；財團法人民間司法改革基金會備份。
